# 财政贴息需不需要调整?

提问人：lwll 时间：2011-02-05 18:04:12
企业贷款建造厂房，取得政府财政贴息，企业直接做为当期营业外收入，根据准则我认为应先计入递延收益，然后在厂房使用期限逐年分摊，请问，企业这种做法用不有调整?
1 、有的说应当调整，但也应视重要性而定。 2 、 需要调整 。 若 1 的提法是正确的，则请问重要性原则在项目中具体执行时是如何量化的？

回答人：chenyiwei
原则上应当调整，但实际执行中应考虑重要性原则的影响。 审计准则和你所在事务所的审计规范应当都会对重要性原则的具体运用有说明。

回答人：chenyiwei
回复 藤椅 lwll 的帖子不同事务所在这一块差异很大，而且带有商业秘密的成分，因此不便公开，望见谅。

回答人：chenyiwei
审计准则只是作出了原则性的规定，不同事务所在这一部分的实务操作差异很大，也很难说某一种做法最为理想或者最合理。基本的判断标准是如何实现风险控制和审计成本节约和效率提升两者的恰当结合。我不是很赞同先按各种指标分别计算重要性水平再取其低者的做法，而是应当根据被审计单位的具体情况选择最适用的重要性水平确定依据，在依据该指标的一定比例计算重要性水平。对于重要性水平的分配，我以前曾任职的某四大是采用不分配方法的。